# 请教陈老师递延所得税问题！

提问人：心海拂清风 时间：2014-12-23 18:49:36
1 假设某公司 2008 年计提存货跌价准备和应收账款减值准备， 2008 年审计时未计提递延所得税资产， 2008 年盈利， 2009 年审计时该公司亏损，是否需要进行补提 2008 年的递延所得税资产，谢谢！ 2 假设某公司 2008 年亏损未确认递延所得税资产， 2009 年审计时盈利，是否需要补提 2008 年的递延所得税资产，谢谢！
该贴已经同步到 心海拂清风的微博

回答人：chenyiwei
具体情况具体分析，关键是看是否满足递延所得税资产确认的基本条件，即在后续的亏损税前弥补期间，预计可产生足够多的应纳税所得额。

提问人：心海拂清风 时间：2014-12-23 19:09:24
原则是这样的，情况就是该确认的时候没有确认，发现当年亏损，预计未来年度可以获利，是否需要追溯补提以前年度未确认的递延所得税资产，可以补提吗？谢谢！麻烦陈老师对问题1,2回复一下，谢谢！

回答人：chenyiwei
这类问题一般即使补提递延所得税资产也不会追溯以前年度，因为很难证明以前年度偏稳健的会计处理构成了前期差错。